【裁判字號】    98,簡上,31
【裁判日期】    980511
【裁判案由】    給付報酬
【裁判全文】
臺灣高雄地方法院民事判決              98年度簡上字第31號
上  訴  人  正洲企業有限公司
法定代理人  甲○○
被上訴  人  易增工程有限公司
法定代理人  乙○○
訴訟代理人  丙○○
當事人間請求給付報酬事件，上訴人對於民國97年6 月30日本院
97年度雄簡字第21號第一審判決提起上訴，本院民國98年4 月30
日言詞辯論終結，判決如下：
    主  文
上訴駁回。
第二審訴訟費用由上訴人負擔。
    事實及理由
一、上訴人起訴主張：被上訴人於民國95年12月至96年1 月間，
    經由訴外人廖朝宗代理與伊訂立契約，約定由伊提供人員及
    吊車機械前往被上訴人新營廠區從事吊車服務（下稱系爭承
    攬契約），報酬為新台幣（下同）265,550 元。伊已依約履
    行完畢，被上訴人迄今尚未付款。爰依系爭承攬契約之法律
    關係，求為判決被上訴人應如數給付，及自起訴狀繕本送達
    翌日起至清償日止，按週年利率5%計算之利息。
二、被上訴人則以：伊並未授權訴外人廖朝宗代理與上訴人簽訂
    契約，上訴人所提出之估價單係其片面制作，雖估價單中之
    「經手人」處有「廖朝宗」之簽名，惟其非被上訴人之員工
    ，故兩造間確無系爭承攬契約存在；且廖朝宗已於97年1 月
    28日切結係其個人行為，與伊無關等語，顯見契約係存在於
    上訴人與廖朝宗間，伊自無給付等語資為抗辯，求駁回原告
    之訴。
三、原審經審理結果，駁回上訴人全部請求。上訴人不服提起上
    訴，並於本院聲明：(一)原判決廢棄(二)廢棄部分，被上訴人應
    給付上訴人265,550 元，及自起訴狀繕本送達翌日起至清償
    日止，按週年利率5%計算之利息。被上訴人則聲明：上訴駁
    回。
四、爭執與不爭執事項：
  (一)不爭執部分：上訴人有提供人員及吊車機械至被上訴人新營
    廠區從事吊車服務。
  (二)爭執部分：被上訴人有無授權廖朝宗代理與上訴人訂立系爭
    承攬契約？如有，應為給付上訴人之報酬為若干？
五、本院判斷：
    本件上訴人主張訴外人廖朝宗獲被上訴人授權代理與其訂立
    系爭承攬契約，固舉出廖朝宗簽名之估價單3 紙（原審卷7-
    9 頁）及上訴人簽發以被上訴人為買受人之統一發票1 紙（
    原審卷9 頁下方），加上持有被上訴人實際負責人丙○○之
    名片（原審卷58頁）等為證。惟查：
  (一)證人廖朝宗於原審初訊時雖證稱，其係訴外人鼎信工程有限
    公司（下稱鼎信公司）之員工，因鼎信公司承攬被上訴人之
    吊車工程，被上訴人之員工丙○○始告知其必須央請上訴人
    提供吊車服務，費用由被上訴人負責，故其以被上訴人之名
    義央請上訴人提供吊車服務，被上訴人有以言詞授權其代理
    等語（原審卷78-81 頁筆錄）。然其事後已改稱鼎信公司是
    其上包，其非鼎信公司之員工（原審卷201-202 頁筆錄），
    核與鼎信公司之法定代理人郭中要到庭所證：「（你是鼎信
    公司之負責人？）是的，我是公司負責人。」「（有無承包
    被告公司之工程？）有。」「（有無約定吊車費用由誰負責
    ？）由我們承包商支出。」「（跟廖朝宗有何關係？）我們
    是廖朝宗的上包。」「（有無跟廖朝宗約定吊車費用由何人
    負責？）…，現場施作都是廖朝宗施作，我們不用幫廖朝宗
    叫吊車。」等語相符（原審卷191-192 頁筆錄），可見上訴
    人雖確提供本件之吊車服務予被上訴人公司，但被上訴人是
    將此吊車工程交由鼎信公司承攬，而鼎信公司再交由證人廖
    朝宗次承纜已明。則此吊車工程之定作人即被上訴人本負有
    交此工程款予鼎信公司之義務，何以還要如上訴人所主張授
    權其次承攬人廖朝宗代理與上訴人簽訂此工程之系爭承攬契
    約，並再次負擔給付工程款予上訴人之理，實令人費解；佐
    以證人廖朝宗因此吊車工程之付款糾紛，在本件繫屬（96年
    6 月28日）後之97年1 月28日已出具切結書（原審卷169 頁
    ）謂：「在第三人易增工程有限公司（即被上訴人）新營廠
    內安裝第三人160 噸天車所僱用正洲企業有限公司（即上訴
    人）之吊車係為本人廖朝宗之個人行為，其所有正洲企業有
    限公司之勞動費用，應由本人（廖朝宗）支付，與第三人易
    增工程有限公司及鼎信工程有限公司無關」等語，足證上訴
    人主張廖朝宗獲被上訴人授權代理與其就此吊車工程簽訂系
    爭承攬契約之事實，顯不可採信。因此，上訴人執以為憑經
    廖朝宗簽名之3 紙估價單，縱係在被上訴人新營廠區提供服
    務而來，亦與被上訴人無關，乃自明之理。
  (二)至於上訴人所舉之統一發票，並無經被上訴人提出申報為進
    項扣抵憑證申報營業稅，有財政部高雄市國稅局鼓山稽徵所
    96 年11 月2 日函文所附資料（原審卷121-122 頁）可查，
    自係上訴人片面所為；另上訴人所執被上訴人實際負責人丙
    ○○之名片，可能原因諸多，不一而足，衡情更與廖朝宗是
    否獲被上訴人授權代理與上訴人簽訂系爭承攬契約無涉，概
    不能為上訴人有利之認定，併此敘明。
六、綜上，上訴人主張被上訴人經由訴外人廖朝宗代理與其訂立
    系爭承攬契約，報酬為265,550 元之事實，既不足採，則其
    依契約法律關係，請求被上訴人如數給付，及自起訴狀繕本
    送達被告之翌日起至清償日止，按週年利率5%計算之利息，
    於法無據。原審為上訴人敗訴之判決，並無不合。上訴意旨
    指摘原判決不當，求予廢棄改判，為無理由，應予駁回。
七、據上論結，本件上訴為無理由，依民事訴訟法第436 條之1
    第3 項、第463 條、第449 條第1 項、第78條規定，判決如
    主文。
中    華    民    國    98    年    5     月    11    日
                  民事第三庭  審判長法  官    朱玲瑤
                                    法  官    李嘉益
                                    法  官    藍家慶
正本係照原本作成。
本判決不得上訴。
中    華    民    國    98    年    5     月    11    日
                                    書記官    呂姿儀


司法院資訊處製作；財團法人民間司法改革基金會備份。
